【裁判字號】    92,毒抗,22
【裁判日期】    920109
【裁判案由】    毒品危害防制條例
【裁判全文】
臺灣高等法院刑事裁定                              九十二年度毒抗字第二二號
    抗  告  人
    即  被  告  甲○○  男、三.
    選任辯護人  李在琦律師
右抗告人因毒品危害防制條例案件，不服台灣台北地方法院民國九十一年十一月二十
八日裁定 (九十一年度毒聲字第二三六九號)，提起抗告，本院裁定如左：
    主  文
抗告駁回。
    理  由
一、原裁定意旨如附件。
二、抗告意旨略以：抗告人即被告甲○○多次遵照警方指示前去驗尿，均未接獲驗尿
    結果，足見並無施用毒品，何以時隔九月以後，忽又通知前往驗尿，並指九十一
    年二月之驗尿結果有疑問，實令人懷疑其中是否有誤或將尿液掉包，抗告人向檢
    察官聲請複驗，均無結果，而裁定送強制戒治，不啻剝奪抗告人依法受辯護之權
    ，違反人民訴訟上之權利，請求再次驗尿云云。
三、本院經查：本件抗告人於九十一年二月九日為警採其施放之尿液，經送檢驗結果
    ，確呈毒品安非他命之陽性反應等情，此有台灣尖端先進生技醫藥股份有限公司
    濫用藥物檢驗中心之檢驗報告一紙在卷可稽，而本件檢驗所使用之方法，係以酵
    素免疫分析法為初步檢驗，並以較具公信力之儀器，採用氣相層析質譜儀法為確
    認檢驗，不致出現偽陽性反應之可能，核足據為認定是否施用毒品之依據，抗告
    人聲請再送檢驗，核無必要。抗告人抗告意旨雖質疑驗尿是否有誤或將有人將尿
    液掉包云云，惟本件送驗之被告尿液，係被告自己將空瓶洗淨、解尿並密封，並
    於密封處捺印等情，有被告之警訊筆錄在卷為憑，被告所辯尿液被掉包或其中有
    誤云云，既無何積極證據足資證明，所辯自難採信。
四、又強制戒治具保護處分之性質，並非刑事處罰，其執行分為調適期、心理輔導期
    及社會適應期三個階段，依序增進受戒治人之戒毒信心、協助其戒除對毒品之心
    理依賴、及協助其復歸社會（戒治處分執行條例第十一條至第十四條規定參照）
    ，故裁定送強制戒治，乃在保護及協助被告，並無剝奪被告依法受辯護及訴訟之
    權利之問題，所為抗告，亦無理由。原審因審酌抗告人前曾因二次施用毒品案件
    ，經原審法院二次裁定送觀察、勒戒後，均認無繼續施用毒品之傾向，分別經檢
    察官二次為不起訴處分後，嗣又再度施用毒品等情，而依毒品危害防制條例第二
    十條第三項但書規定，裁定令入戒治處所施以強制戒治一年，經核並無不合。抗
    告人抗告意旨指摘原裁定不當，為無理由，應予駁回。
五、據上論斷，應依刑事訴訟法第四百十二條裁定如主文。
中      華      民      國      九十二      年      一      月    九    日
                              臺灣高等法院刑事第四庭
                                  審判長法  官  蔡  永  昌
                                        法  官  陳  榮  和
                                        法  官  徐  昌  錦
右正本證明與原本無異。
不得再抗告。
                                        書記官  吳  金  來
中      華      民      國    九十二    年      一      月      十三    日


司法院資訊處製作；財團法人民間司法改革基金會備份。
